【裁判字號】    98,上訴,747
【裁判日期】    980720
【裁判案由】    毒品危害防制條例
【裁判全文】
臺灣高等法院臺南分院刑事判決         98年度上訴字第747號
上  訴  人
即  被  告  甲○○
上列上訴人因毒品危害防制條例案件，不服臺灣臺南地方法院98
年度訴字第773號中華民國98年6月12日第一審判決（起訴案號：
臺灣臺南地方法院檢察署98年度毒偵字第910號），提起上訴，
本院判決如下：
    主  文
上訴駁回。
    理  由
一、按上訴書狀應敘述具體理由；上訴書狀未敘述上訴理由者，
    應於上訴期間屆滿後20日內補提理由書於原審法院，刑事訴
    訟法第361條第2項、第3項前段定有明文。而第二審法院認
    為上訴書狀未敘述理由，應以判決駁回之。但其情形可以補
    正而未經原審法院命其補正者，審判長應定期間先命補正，
    此觀同法第367條規定甚明。又所謂具體理由，必係依據卷
    內既有訴訟資料或提出新事證，指摘或表明第一審判決有何
    採證認事、用法或量刑等足以影響判決本旨之不當或違法，
    而構成應予撤銷之具體事由，始克當之（例如：依憑證據法
    則具體指出所採證據何以不具證據能力，或依憑卷證資料，
    明確指出所為證據證明力之判斷如何違背經驗、論理法則）
    ；倘僅泛言原判決認定事實錯誤、違背法令、量刑失之過重
    或輕縱，而未依上揭意旨指出具體事由，或形式上雖已指出
    具體事由，然該事由縱使屬實，亦不足以認為原判決有何不
    當或違法者（例如：對不具有調查必要性之證據，法院未依
    聲請調查亦未說明理由，或援用證據不當，但除去該證據仍
    應為同一事實之認定），皆難謂係具體理由，俾與第二審上
    訴制度旨在請求第二審法院撤銷、變更第一審不當或違法之
    判決，以實現個案救濟之立法目的相契合，並節制濫行上訴
    （最高法院97年度台上字第892號判決意旨參照，參見97年4
    月司法院公報第214頁）。
二、經查，原判決認上訴人即被告甲○○基於施用第一級毒品海
    洛因之犯意，於98年3月16日13時許，在臺南市○○路○段95
    巷56號住處內，以針筒注射方式，施用海洛因一次。嗣為警
    於98年3月18日12時30分許採尿送驗而查獲等情，已經被告
    分別於警詢及原審偵審中自承不諱，且被告為警查獲後採集
    之尿液送驗結果，呈嗎啡陽性反應，有臺南市警察局第三分
    局應受尿液檢驗人尿液檢體採集送驗紀錄表及長榮大學98年
    3月30日確認報告各1份可稽，認被告確有施用第一級毒品海
    洛因之犯行。因認被告所為，係犯毒品危害防制條例第10條
    第1項之施用第一級毒品罪。又被告先前於民國96年間因施
    用毒品案件，經原審法院裁送強制戒治，嗣因無繼續強制戒
    治之必要，於97年4月14日釋放；並曾於97年間因竊盜案件
    ，經原審法院判處有期徒刑8月確定，且與前犯煙毒條例案
    件之殘刑接續執行及減刑後，於97年9月16日執行完畢之事
    實，有臺灣高等法院被告前案紀錄表在卷可按，其於前開有
    期徒刑之執行完畢後5年內，故意再犯本案有期徒刑以上之
    各罪，為累犯，依刑法第47條第1項之規定加重其刑。已詳
    述所憑證據與認定之理由，因而論處被告犯施用第一級毒品
    之罪（累犯），並審酌被告曾因施用毒品案件，經強制戒治
    後，仍再犯本件之罪，未見悔意，戒癮之意志力甚為薄弱，
    惟其犯後尚知坦承犯行，犯後態度堪認良好，且施用海洛因
    之次數等一切情狀，量處如有期徒刑7月。本院經核，原判
    決並無違誤，所為量刑亦屬允當。
三、被告上訴係以其懷有身孕，生下孩子後，如入監服刑，孩子
    因而無人照顧；被告如今已無施用毒品，請給予一次自新機
    會，服用替代療法美沙冬云云。惟查，依被告之上訴理由，
    並未具體指摘原判決於認定事實、適用法律及量刑等項有何
    違法或不當，又施用第一級毒品之法定刑為「6月以上5年以
    下有期徒刑」，而被告已有多次施用毒品前科，並有累犯規
    定之加重情事，原判決就被告施用第一級毒品，量處有期徒
    刑7月（累犯），已屬從輕量刑。另依毒品危害防制條例第
    21條第1項規定「犯第10條之罪者，於犯罪未發覺前，自動
    向行政院衛生署指定之醫療機構請求治療，醫療機構免將請
    求治療者送法院或檢察機關」，其要件為【犯第10條之罪者
    ，於犯罪未發覺前，自動向行政院衛生署指定之醫療機構請
    求治療者】，被告本案犯行並無此種情事，其請求服用替代
    療法美沙冬云云，為無所據，至於被告稱其目前懷有身孕，
    生下孩子後，如入監服刑，孩子因而無人照顧云云，乃日後
    執行之問題，非得作為本案上訴之正當理由。從而依上開說
    明，本件上訴顯不合法律上程式，應予駁回，並不經言詞辯
    論為之。
據上論斷，應依刑事訴訟法第367條前段、第372條，判決如主文
。
中    華    民    國    98    年    7     月    20    日
                  刑事第一庭    審判長法  官  黃崑宗
                                      法  官  夏金郎
                                      法  官  王明宏
以上正本證明與原本無異。
如不服本判決應於收受送達後10日內向本院提出上訴書狀，其未
敘述上訴理由者，並得於提起上訴後10日內向本院補提理由書（
均須按他造當事人之人數附繕本）「切勿逕送上級法院」。
                                      書記官  黃全忠
中    華    民    國    98    年    7     月    20    日
附錄：本判決論罪科刑法條：
毒品危害防制條例第10條第1項：
施用第一級毒品者，處6月以上5年以下有期徒刑。


司法院資訊處製作；財團法人民間司法改革基金會備份。
